---
title: "LogisticRegression"
author: "Ángel Fernandez Temiño"
output: html_document
---

```{r setup, include=FALSE}
library(yarrr)
library(dplyr)
head(auction)
```

## Regression object price.all.lm 

En este apartado vamos a predecir el valor real de venta de los barcos basándose en los cañones, las habitaciones, la edad, la condición, el color y el estilo. 

```{r price.all.lm}
price.all.lm <- lm(price ~ cannons + rooms + age + condition + color + style,
                    data = auction)

summary(price.all.lm)
```
Todas las estimaciones de regresión son básicamente las mismas, excepto por el color. Mientras que el precio JBB ignoraba el color, los precios de venta reales de los barcos eran muy diferentes para los diferentes colores de los barcos.

## Regression object  price.all.blr

Para elaborar este modelo usamos la variable binaria price.gt.3500 indicando si el barco tenía o no un precio de venta superior a 3500

```{r price.all.blr}
auction$price.gt.3500 <- auction$price > 3500

price.all.blr <- glm(price.gt.3500 ~ cannons + rooms + age + condition + color + style,
                      data = auction,
                      family = binomial)

summary(price.all.blr)
```

## Predict the selling price

cannons	rooms	age	condition	color	style
  12	   34	   43	     7	  black	classic
   8	   26	   54	     3	  black	modern
  32	   65	  100	     5	   red	modern

```{r predictlm}
# Creamos el data frame con los datos dados
barcosPred <- data.frame(cannons = c(12, 8, 32),
                        rooms = c(34, 26, 65),
                        age = c(43, 54, 100),
                        condition = c(7, 3, 5),
                        color = c("black", "black", "red"),
                        style = c("classic", "modern", "modern"),
                        stringsAsFactors = F
                        )
# Predicción
predict(object = price.all.lm, newdata = barcosPred)
```

Según nuestro modelo se prevé que se vendan a 3944, 2331 y 6296, respectivamente.


## Predecir con price.all.blr predecir la probabilidad de que los tres nuevos buques tengan un precio de venta superior a 3.500.

```{r predictblr}
predBlr <- predict(object = price.all.blr,
                    newdata = barcosPred)

# Convertir los resultados a probabilidad
1 / (1 + exp(-predBlr))
```

De acuerdo con el modelo de regresión logística, la probabilidad de que los barcos se vendan por más de 3500 es de 89.04%, 0.05% y 99.99% respectivamente.







